Inventaris van het archief van de Arrondissementsrechtbank te Dordrecht, (1950) 1960-1969 (1971) en Inventaris van het archief van het parket van de Officier van Justitie te Dordrecht (1958) 1960-1969 (1970)
Nationaal Archief, Den Haag
Deze rolboeken strafzaken zijn per jaar geordend op zittingsdatum. Binnen de zittingsdatum worden de namen der verdachten genoemd, de aard van het feit, de datum van de uitspraak, de uitspraak zelf en het rolnummer. Dus als u een zittingsdatum weet kunt u aan de hand van het rolboek het rolnummer opzoeken dat aan de zaak is toegewezen. Met dit rolnummer kunt u nu het vonnis opzoeken in de vonnissen en processen-verbaal ter terechtzitting betreffende strafzaken (inv.nrs. 43-98) en/of de dossiers betreffende strafzaken waarbij de uitspraak een veroordeling van meer dan een jaar inhield (inv.nrs. 24-42).
Achterin het register bevind zich een naamklapper. Deze klapper is per jaar alfabetisch geordend op achternaam van de verdachte. Bij de namen staan de betreffende rolnummers genoemd. Deze klapper is bedoeld om aan de hand van een bepaalde naam het bijbehorende rolnummer op te zoeken.
Aan de hand van het rolnummer kunt u nu de vonnissen en de processen-verbaal ter terechtzitting betreffende strafzaken (inv.nrs. 43-98) en/of de dossiers betreffende strafzaken waarbij de uitspraak een veroordeling van meer dan een jaar inhield (inv.nrs. 24-42) raadplegen. Beiden zijn immers geordend op rolnummer.
In de dossiers treft u meer aan dan alleen het vonnis, maar er zijn alleen dossiers van strafzaken bewaard gebleven waarbij er één jaar of meer gevangenisstraf is opgelegd. Anders is alleen het vonnis bewaard gebleven.
De rolboeken betreffende strafzaken met naamklapper (inv.nrs. 22-23) vormen dus een ingang op de dossiers van strafzaken waarbij de uitspraak een veroordeling van meer dan een jaar inhield (inv.nrs. 24-42) en de vonnissen en processen-verbaal ter terechtzitting betreffende strafzaken (inv.nrs. 43-98).
Rolkaarten betreffende civiele zaken (inventarisnummers 104-108, p. 24)
Deze rolkaarten zijn per jaar geordend op rolnummer. Daarnaast vermelden de kaarten de naam van de eiser en gedaagde. Ook wordt op de kaarten chronologisch het verloop van de zaak aangetekend, waaronder de datum van het eindvonnis. Dus als u het rolnummer weet kunt u aan de hand van de rolkaarten de bijbehorende namen en de datum van het eindvonnis. Aan de hand van de datum van het eindvonnis kunt u dit eindvonnis terugvinden in de audiëntiebladen van de openbare terechtzittingen van civiele zaken (inv.nrs. 111-206). Deze audiëntiebladen zijn immers geordend op zittingsdatum.
De rolkaarten betreffende civiele zaken (inv.nrs. 104-108) vormen dus een ingang op de audiëntiebladen van de openbare terechtzittingen van civiele zaken (inv.nrs. 111-208).
Opm: als u het rolnummer weet kunt u ook direct de processen-verbaal van getuigenverhoor en comparities van partijen in civiele zaken (inv.nrs. 207-217) raadplegen.
Rolklappers betreffende civiele zaken (inventarisnummers 109-110, p. 24)
Deze klappers zijn per jaar alfabetisch geordend op de achternaam van de eiser(es). Bij de betreffende namen staan de rolnummers vermeld.
Deze klappers zijn bedoeld om aan de hand van een bepaalde naam het bijbehorende rolnummer op te zoeken. Aan de hand van dit rolnummer kunt u nu zowel de rolkaarten betreffende civiele zaken (inv.nrs. 104-108) als de processen-verbaal van getuigenverhoor en comparities van partijen in civiele zaken (inv.nrs. 207-217) raadplegen.
De rolklappers betreffende civiele zaken (inv.nrs. 109-110) vormen dus een ingang op de rolkaarten betreffende civiele zaken (inv.nrs. 104-108) en de processen-verbaal van getuigenverhoor en comparities van partijen in civiele zaken (inv.nrs. 207-217).
Rekestenboeken (inventarisnummers 220-222, p. 27)
Deze rekestenboeken zijn per jaar geordend op rekestnummer. Dus aan de hand van het rekestnummer kunt u de volgende informatie terugvinden:
namen der verzoekers; procureurs en ondertekenaars; korte inhoud van het verzoek en een korte inhoud van de beschikking.
Rekestenklappers (inv.nrs. 223-224, p. 27)
Deze klappers zijn per jaar alfabetisch geordend op de achternaam van de verzoeker. Bij de namen zijn de rekestnummers vermeld. Deze klappers zijn bedoeld om aan de hand van een bepaalde naam het bijbehorende rekestnummer op te zoeken. Aan de hand van het rekestnummer kunt u nu de rekestenboeken (inv.nrs. 223-224) en de beschikkingen uit de dossiers van rekesten (inv.nrs. 225-229) raadplegen. Beiden zijn immers geordend op rekestnummer.
De rekestenklappers (inv.nrs. 223-224) vormen dus een ingang op de rekestenboeken (inv.nrs. 220-222) en de beschikkingen uit de dossiers van rekesten (inv.nrs. 225-239).
Beschikkingenregister betreffende ondertoezichtstellingen (inv.nrs. 253-255, p.28)
Deze registers zijn geordend op datum van de beschikking. Vervolgens wordt het dossiernummer genoemd en de naam en voorletters van de ondertoezichtgestelde(n).
Dus als u de datum van de beschikking weet kunt u aan de hand van dit register het bijbehorende dossiernummer opzoeken. Met dit nummer kunt u nu de beschikkingen uit de dossiers van ondertoezichtstellingen (inv.nrs. 258-280) en/of de dossiers betreffende ondertoezichtstellingen (nrs. 281-300) raadplegen.
De beschikkingenregisters betreffende ondertoezichtstellingen (inv.nrs. 253-255) vormen dus een ingang op de beschikkingen uit de dossiers van ondertoezichtstellingen (inv.nrs. 258-280) en de dossiers betreffende ondertoezichtstellingen (inv.nrs. 281-300).
Rekestenboeken betreffende ondertoezichtstellingen (inventarisnummers 256-257, p. 28)
Deze registers zijn geordend op rekestnummer. Aan de hand van dit rekestnummer kunt u de volgende informatie terugvinden:
Naam van de verzoeker; inhoud van het verzoek; datum van de uitspraak en de uitspraak.
Rolboek op de kort gedingen (inventarisnummer 301, p. 30)
Dit rolboek is per jaar geordend op rolnummer. Daarnaast wordt de naam en woonplaats van de eiser genoemd, procureurs van eiser en gedaagde, korte inhoud van de zaak en tenslotte de datum van de uitspraak. Dus als u het rolnummer weet kunt u aan de hand van dit rolboek de datum van de uitspraak terugvinden.
Aan de hand van de datum van uitspraak kunt u de uitspraak nu terugvinden in de vonnissen uit de dossiers van kort gedingen (inv.nrs. 302-307). Deze zijn immers geordend op datum van uitspraak. Het rolboek op de kort gedingen (inv.nr. 301) vormt dus een ingang op de vonnissen uit de dossiers van kort gedingen (inv.nrs. 302-307).
Klapperkaarten op de parketregisters (inventarisnummers 348-369, p. 33)
Deze klapperkaarten zijn per jaar alfabetisch geordend op achternaam van de verdachte. Verder wordt de voornaam, de geboortedatum en de geboorteplaats van de verdachte genoemd. Tenslotte wordt er op de kaart een omschrijving gegeven van het strafbare feit en wordt het parketnummer gegeven.
Dus als u de naam weet van de verdachte kunt u aan de hand van de klapperkaarten op de parketregisters (inv.nrs. 348-369) het bijbehorende parketnummer opzoeken in de parketregisters betreffende strafzaken (inv.nrs 370-399) en de parketregisters betreffende economische strafzaken (inv.nrs. 400-433). Deze zijn immers geordend op parketnummer.
In de parketregisters worden de volgende gegevens van de verdachte weergegeven:
Personalia; strafbaar feit; inbeslagneming en transactie; gerechtelijk vooronderzoek; voorlopige hechtenis; uitspraak/beslissing; executie en rechtsmiddelen. Ook wordt het rolnummer genoemd dat aan de betreffende zaak is toegekend.
De klapperkaarten op de parketregisters (inv.nrs. 348-369) vormen dus een ingang op de parketregisters betreffende strafzaken (inv.nrs. 370-399) en de parketregisters betreffende economische strafzaken (inv.nrs. 400-433).
Opm: de klapperkaarten op de parketregisters (inv.nrs. 348-369) vormen samen met de parketregisters betreffende strafzaken (inv.nrs. 370-399) en de parketregisters betreffende economische strafzaken (inv.nrs. 400-433) ook een ingang op de dossiers van strafzaken waarbij de veroordeling meer dan een jaar inhield (inv.nrs. 24-42) en de vonnissen en processen-verbaal ter terechtzitting betreffende strafzaken (inv.nrs. 43-98).
Als u een naam van de verdachte weet kunt u de naam terugvinden in de klapperkaarten op de parketregisters (inv.nrs. 348-369). Deze zijn immers per jaar alfabetisch geordend op achternaam van de verdachte. Op het klapperkaartje staat een parketnummer genoemd. Aan de hand van dit parketnummer kunt u nu de parketregisters betreffende strafzaken (inv.nrs. 370-399) en de parketregisters betreffende economische strafzaken (inv.nrs. 400-433) raadplegen. Deze parketregisters zijn immers geordend op parketnummer.
In deze parketregisters staat naast onder andere de naam van de verdachte en de uitspraak een rolnummer vermeld.
Aan de hand van dit rolnummer kunt u nu de dossiers van strafzaken waarbij de veroordeling meer dan een jaar inhield (inv.nrs. 24-42) en de vonnissen en processen-verbaal ter terechtzitting betreffende strafzaken (inv.nrs. 43-98) raadplegen.
In de dossiers van strafzaken treft u meer aan dan alleen het vonnis, maar er zijn alleen dossiers van strafzaken waarbij één jaar of meer gevangenisstraf is opgelegd. Anders is alleen het vonnis bewaard.
Klappers op de parketregisters van het kantongerecht Dordrecht-stad (inventarisnummers 434-437, p. 35)
Deze klappers zijn per jaar alfabetisch geordend op achternaam van de verdachte. Bij de betreffende namen staan de parketnummers vermeld. Deze klappers zijn bedoeld om aan de hand van een bepaalde naam het bijbehorende parketnummer op te zoeken. Aan de hand van het parketnummer kunt u nu de parketregisters betreffende strafzaken voor het kantongerecht Dordrecht-stad (inv.nrs 438-455) raadplegen. Deze registers zijn immers geordend op parketnummer.
In deze registers treft u onder andere de volgende informatie aan:
Personalia van de verdachte; aard, plaats en datum van de overtreding; datum transactie/vonnis en inhoud van de uitspraak.
De klappers op de parketregisters van het kantongerecht Dordrecht-stad (inv.nrs. 434-437) vormen dus een ingang op de parketregisters betreffende strafzaken voor het kantongerecht Dordrecht-stad (inv.nrs. 438-455).
Klappers op de parketregisters van het kantongerecht Dordrecht-buiten (inventarisnummers 456-458, p. 36)
Deze klappers zijn per jaar alfabetisch geordend op achternaam van de verdachte. Bij de betreffende namen staan de parketnummers vermeld. Deze klappers zijn bedoeld om aan de hand van een bepaalde naam het bijbehorende parketnummer op te zoeken. Aan de hand van het parketnummer kunt u nu de parketregisters betreffende strafzaken voor het kantongerecht Dordrecht-buiten (inv.nrs. 459-487) raadplegen. Deze registers zijn immers geordend op parketnummer.
In de registers treft u onder andere de volgende informatie aan:
Personalia van de verdachte; aard, plaats en datum van de overtreding; datum transactie/vonnis en inhoud van de uitspraak.
De klappers op de parketregisters van het kantongerecht Dordrecht-buiten (inv.nrs. 456-458) vormen dus een ingang op de parketregisters betreffende strafzaken voor het kantongerecht Dordrecht-buiten (inv.nrs. 459-487).
Klappers op de parketregisters van het kantongerecht Gorinchem (inventarisnummers 488-490, p. 37)
Deze klappers zijn per jaar alfabetisch geordend op achternaam van de verdachte. Bij de betreffende namen staan de parketnummers vermeld. Deze klappers zijn bedoeld om aan de hand van een bepaalde naam het bijbehorende parketnummer op te zoeken. Aan de hand van het parketnummer kunt u nu de parketregisters betreffende strafzaken voor het kantongerecht Gorinchem (inv.nrs. 491-520) raadplegen. Deze registers zijn immers geordend op parketnummer.
In de registers treft u onder andere de volgende informatie aan:
Personalia van de verdachte; aard, plaats en datum van de overtreding; datum transactie/vonnis en de inhoud van de uitspraak.
De klappers op de parketregisters van het kantongerecht Gorinchem (inv.nrs. 488-490) vormen dus een ingang op de parketregisters betreffende strafzaken voor het kantongerecht Gorinchem (inv.nrs. 491-520).
Klappers op de parketregisters van het kantongerecht Oud-Beijerland (inventarisnummers 521-524, p. 38)
Deze klappers zijn per jaar alfabetisch geordend op achternaam van de verdachte. Bij de betreffende namen staan de parketnummers vermeld. Deze klappers zijn bedoeld om aan de hand van een bepaalde naam het bijbehorende parketnummer op te zoeken. Aan de hand van het parketnummer kunt u nu de parketregisters betreffende strafzaken voor het kantongerecht Oud-Beijerland (inv.nrs. 521-524) raadplegen. Deze registers zijn immers geordend op parketnummer.
In de registers treft u onder andere de volgende informatie aan:
Personalia van de verdachte; aard, plaats en datum van de overtreding; datum transactie/vonnis en inhoud van de uitspraak.
De klappers op de parketregisters van het kantongerecht Oud-Beijerland (inv.nrs. 521-524) vormen dus een ingang op de parketregisters betreffende strafzaken voor het kantongerecht Oud-Beijerland (inv.nrs. 525-534).
Selectie en vernietiging
Op dit tienjarenblok zijn de volgende vernietigingslijsten van toepassing geweest:
Lijst van voor vernietiging in aanmerking komende stukken van de archieven der rechterlijke macht, wat betreft strafzaken, van het Ministerie van Justitie en het Ministerie van Onderwijs, Kunsten en Wetenschappen van 21 januari 1936.
No. 801 2e Afd. A No. 813, Afd. K.W. No. 550
Lijst van te vernietigen archiefbescheiden, dagtekenende na 1946 en berustende onder het beheer van de griffiers van de arrondissementsrechtbanken, vastgesteld bij gemeenschappelijke beschikking van de Ministers van WVC en Justitie van 11 maart 1991.
Nr. RAD/CD/A91.233/H.D.O.R.R. nr. 47639/891
Aanwijzingen voor de gebruiker
Openbaarheidsbeperkingen
Volledig beperkt openbaar (B).
Materiële beperkingen
Aanvraaginstructie
Openbare archiefstukken kunnen online worden aangevraagd en gereserveerd. U kunt dit ook via de terminals in de studiezaal van het Nationaal Archief doen. Om te kunnen reserveren dient u de volgende stappen te volgen:
U maakt een profiel aan op www.gahetna.nl, en logt vervolgens in
Via de archiefinventaris (alleen de beschrijvingen met rode nummers) selecteert u het gewenste archiefstuk door op de knop 'Reserveren' te klikken
In het volgende scherm geeft u aan op welke dag u het archiefstuk wilt inzien
Indien u zich bevindt in de studiezaal en een tafelnummer heeft ontvangen kunt u dit nummer vermelden. Als u geen tafelnummer heeft kunt u tafelnummer 777 laten staan
Vervolgens bevestigt u uw reservering door deze te versturen.
Verwant materiaal
Beschikbaarheid van kopieën
Bijlagen
Overzicht van geraadpleegde bronnen
Achter de Molen, A. (Arrondissementsarchivaris te Zwolle)
Scheurwater, G (oud hoofd-administratie bij de arrondissementsrechtbank te Dordrecht)
Algra, mr. N.E. & Gokkel, mr. H.W.R. Verwijzend en verklarend juridisch woordenboek. Alphen aan den Rijn: Samsom H.D. Tjeenk Willink.
Algra, mr. N.E. & Jansen, mr. H.C.J.G. Rechtsingang: een oriëntatie in het recht. Groningen 1976.
Fruin, mr. J.A. De Nederlandsche Wetboeken. 's-Gravenhage 1940.
Gids voor de rechterlijke macht in het koninkrijk der Nederlanden 1950-1955. Gorinchem, J. Noorduijn en Zoon N.V.
Huijbrecht, R. e.a. Werkboek rechterlijke archieven 1838-1940. 's-Gravenhage: Rijksarchiefdienst, 1989.
Kunst, mr. A.J.M. Historische Ontwikkeling van het recht Deel I. Utrecht 1967. 2e druk.
Lexicon van Nederlandse Archiefterminologie. 's-Gravenhage 1983: Stichting Archief Publicaties.
Verklarende woordenlijst
Admissie (gratis)
Pro deo procedure, gratis recht tot procederen
Audiëntieblad
Het proces-verbaal, verslag van een rechtzitting, door de griffier gehouden en door de voorzitter van de rechtbank en de griffie ondertekend
Beneficiair
Onder voorrecht/voorbehoud
Cassatie
Verbreking, vernietiging van uitspraken van lagere rechters in het belang van de eenheid van het recht door de hoge Raad wegens schennis van het recht, verzuim van vormen op straffe van nietigheid voorgeschreven e.d
Civiel
Burgerlijk
Comparitie
Verschijning voor de rechterlijke macht
Contentieus
Rechtsgeschil op tegenspraak
Curatele
Beschermingsmaatregel jegens een meerderjarige (curandus), op grond van de toestand, waarin hij verkeert of dreigt te geraken, door hem zijn handelingsonbekwaamheid te ontnemen
Depot/deponeren
Bewaargeving, inbewaringgeving
Dossier
'Omslag` met de bijbehorende stukken van één proces (burgerlijk of strafrechtelijk)
Enquête
1. Gerechtelijk onderzoek 2. Getuigenverhoor in burgerlijke zaken
Gratie
Gehele of gedeeltelijke, al dan niet voorwaardelijke, kwijtschelding, vermindering of verwisseling van de opgelegde straf, verleend door de Kroon op advies van de rechter.
Griffie
Secretariaat van de instelling
Klapper
Een alfabetisch ingerichte index
Procureur
Vertegenwoordiger van de partijen in burgerlijke zaken
Rekest
Verzoek(schrift)
Repertorium
Tijdrekenkundige lijst van de door een notaris verleden akten, hiervan wordt jaarlijks een kopie overgebracht naar de rechtbank
Rolboek
Hierin worden, zowel in strafzaken als in burgerlijke zaken, de aanhangige zaken in tijdsvolgorde ingeboekt
Sententie
Uitspraak van het Hoog Militair Gerechtshof
Seponeren
Niet vervolgen van een strafzaak door het Openbaar Ministerie, krachtens het opportuniteitsbeginsel (beleidssepot), of omdat de bewijzen niet voldoende zijn voor een strafvervolging (technisch sepot)
Successie
(Erf)opvolging
Surséance van betaling
Opschorting van Betaling, door de rechter toegekend aan de schuldenaar om deze in gelegenheid te stellen orde op zaken te stellen
Voluntair
Vrijwillig
Zie voor een gedetailleerde uitleg Fockema Andreae's Verwijzend en verklarend Juridisch woordenboek.
Beschrijving van de series en archiefbestanddelen
- Arrondissementsrechtbank, 1.
  - Algemeen, 1.1
    - Stukken betreffende de vergadering van presidenten, 1960-1969; 1; 1 pak
      Openbaarheid beperkt tot 1 januari 2045
  - Bijzonder, 1.2
    - Rechtspraak, 1.2.1
      - Strafzaken, 1.2.1.1
        - Appèlkaarten betreffende strafzaken, 1960-1969; 2; 1 doos
          vormt ingang op inv.nrs. 43-98
        - Register van de zittingen van de kinderrechter en politierechter met klapper, 2 januari 1961-2 augustus 1962; 3; 1 deel
          zie blz.10
          Openbaarheid beperkt tot 1 januari 2038
        - Register van de zittingen van de politierechter, 12 januari 1961- 2 augustus 1962; 4; 1 deel
        - Zittingslijsten van strafzaken voor de meervoudige kamer, politierechter en kinderrechter, 1958-1969; 5-21; 17 delen
          - 1958 juli -1962 augustus, 5
          - 1962 september-december, 6
          - 1963 januari-juni, 7
            Openbaarheid beperkt tot 1 januari 2039
          - 1963 juli-december, 8
          - 1964 januari- april 6, 9
            Openbaarheid beperkt tot 1 januari 2040
          - 1964 april 10 -juli, 10
          - 1964 augustus-december, 11
          - 1965 januari- juli 9, 12
            Openbaarheid beperkt tot 1 januari 2041
          - 1965 juli 16 -december, 13
          - 1966 januari-juni, 14
            Openbaarheid beperkt tot 1 januari 2042
          - 1966 juli-december, 15
          - 1967 januari-juni, 16
            Openbaarheid beperkt tot 1 januari 2043
          - 1967 juli-december, 17
          - 1968 januari-juni, 18
            Openbaarheid beperkt tot 1 januari 2044
          - 1968 juli-december, 19
          - 1969 januari-juni, 20
          - 1969 juli-december, 21
        - Rolboeken betreffende strafzaken met naamklapper, 1959-1962; 22-23; 2 delen
          vormt ingang op inv.nrs. 24-42 en 43-98
          - 1959 september 10 -1964 april 24, 22
          - 1961 april 27 -1962 augustus 30, 23
        - Dossiers van strafzaken waarbij de uitspraak een veroordeling van meer dan een jaar inhield, 1960-1968; 24-42; 19 pakken
          zie inv.nrs. 22-23, 370-399 en 400-433
          in 1969 werden geen dossiers van strafzaken aangetroffen waarbij de veroordeling meer dan een jaar inhield
          - 1960 rolnummers 312, 524-525a, 852, 1093, 1160, 24
            Openbaarheid beperkt tot 1 januari 2036
          - 1961 rolnummers 47, 49-51, 175, 180, 25
            Openbaarheid beperkt tot 1 januari 2037
          - 1961 rolnummers 445-446, 487, 723, 946, 26
          - 1962 rolnummers 2, 26, 419, 1133 en 1963 rolnummer 325, 27
          - 1963 rolnummers 771-772 en 1964 rolnummers 964-966, 28
          - 1964 rolnummers 971-971a, 1215, 1287-1288, 1303-1304, 29
          - 1964 rolnummers 1453, 1626 en 1965 rolnummers 683-685 map 1-3, 30
          - 1965 rolnummers 683-685 map 4-15, 31
          - 1965 rolnummers 683-685 map 16, 711, 32
          - 1965 rolnummer 1856 en 1966 rolnummer 36, 33
          - 1966 rolnummers 109, 198, 34
          - 1966 rolnummers 534-535 map 1-11, 35
          - 1966 rolnummers 534-535 map 12-24, 36
          - 1966 rolnummer 843, 37
          - 1966 rolnummer 1715, 1745, 38
          - 1966 rolnummer 1747 en 1967 rolnummer 551, 39
          - 1967 rolnummers 1041-1048, 1492, 40
          - 1967 rolnummers 1619, 41
          - 1968 rolnummers 285, 411, 912, 42
        - Vonnissen en processen-verbaal ter terechtzitting betreffende strafzaken, 1960-1969; 43-98; 56 pakken
          zie inv.nrs. 2, 22-23, 370-399 en 400-433
          - 1960 rolnummers 1-249, 43
          - 1960 rolnummers 252-495, 44
          - 1960 rolnummers 517-800, 45
          - 1960 rolnummers 801-1100, 46
          - 1960 rolnummers 1101-1212, 47
          - 1960 rolnummers kinderzaken K 1-233, 48
          - 1961 rolnummers 1-300, 49
          - 1961 rolnummers 301-600, 50
          - 1961 rolnummers 601-900, 51
          - 1961 rolnummers 901-1181, 52
          - 1961 rolnummers kinderzaken K 1-260, 53
          - 1962 rolnummers 1-299, 54
          - 1962 rolnummers 301-550, 55
          - 1962 rolnummers 553-800, 56
          - 1962 rolnummers 801-1050, 57
          - 1962 rolnummers 1051-1221, 58
          - 1962 rolnummers kinderzaken K 1-121, 59
          - 1963 rolnummers 1-299, 60
          - 1963 rolnummers 307-525, 61
          - 1963 rolnummers 526-800, 62
          - 1963 rolnummers 801-1000, 63
          - 1963 rolnummers 1001-1200, 64
          - 1963 rolnummers 1201-1402, 65
          - 1964 rolnummers 1-270, 66
          - 1964 rolnummers 271-550, 67
          - 1964 rolnummers 551-850, 68
          - 1964 rolnummers 851-1050, 69
          - 1964 rolnummers 1051-1330, 70
          - 1964 rolnummers 1331-1635, 71
          - 1965 rolnummers 13-300, 72
          - 1965 rolnummers 303-600, 73
          - 1965 rolnummers 601-870, 74
          - 1965 rolnummers 871-1200, 75
          - 1965 rolnummers 1201-1450, 76
          - 1965 rolnummers 1451-1700, 77
          - 1965 rolnummers 1701-1868, 78
          - 1966 rolnummers 18-300, 79
          - 1966 rolnummers 315-675, 80
          - 1966 rolnummers 676-1000, 81
          - 1966 rolnummers 1001-1250, 82
          - 1966 rolnummers 1251-1580, 83
          - 1966 rolnummers 1581-1800, 84
          - 1967 rolnummers 1-385, 85
          - 1967 rolnummers 406-825, 86
          - 1967 rolnummers 826-1200, 87
          - 1967 rolnummers 1201-1550, 88
          - 1967 rolnummers 1551-1886, 89
          - 1968 rolnummers 1-375, 90
          - 1968 rolnummers 376-700, 91
          - 1968 rolnummers 701-1000, 92
          - 1968 rolnummers 1001-1346, 93
          - 1968 rolnummers 1368-1758, 94
          - 1969 rolnummers 13-400, 95
          - 1969 rolnummers 402-800, 96
          - 1969 rolnummers 801-1175, 97
          - 1969 rolnummers 1176-1566, 98
      - Burgerlijke zaken, 1.2.1.2
        - Meervoudige kamer(s), 1.2.1.2.1
          - Bij dagvaarding, 1.2.1.2.1.1
            - Comparitieboeken, 1958-1969; 99-101; 3 delen
              - 1958-1961, 99
              - 1962-1965 september 22, 100
              - 1965 september 28 -1969, 101